最高法院刑事判決　　　　　　九十四年度台上字第三一四二號
　　上　訴　人　甲○○
　　　　　　　　　　　　路12.
上列上訴人因常業竊盜案件，不服台灣高等法院中華民國九十四
年三月二十三日第二審判決（九十三年度上訴字第一九九一號；
起訴案號：台灣桃園地方法院檢察署八十九年度偵字第五九九四
、七三八七、七五四三號，九十年度偵字第七八０九、九五八六
號），提起上訴，本院判決如下：
    主  文
上訴駁回。
    理  由
按刑事訴訟法第三百七十七條規定：上訴於第三審法院，非以判
決違背法令為理由，不得為之。是提起第三審上訴，應以原判決
違背法令為理由，係屬法定要件；如上訴理由狀並未依據卷內訴
訟資料具體指摘原判決不適用何種法則或如何適用不當，或所指
摘原判決違法情事，顯與法律規定得為第三審上訴理由之違法情
形不相適合時，均應認其上訴為違背法律上之程式，予以駁回。
本件原判決認定上訴人甲○○有原判決附表一、附表八編號一至
十三、四十一至五十八之竊盜犯行，及原判決附表二、九之行使
偽造私文書、詐欺取財犯行，暨原判決附表三之以不正方法由自
動付款設備取得他人之物犯行，因而撤銷第一審之科刑判決，改
判仍依牽連犯規定，從一重論處上訴人共同以犯竊盜罪為常業（
累犯）罪刑，並諭知應於刑之執行前，令入勞動處所強制工作三
年，已敘述其所憑之證據及認定之理由。從形式上觀察，並無違
法之情形存在。上訴意旨雖稱：其係連續犯刑法第三百二十條、
第三百二十一條第一項第三、四款竊盜罪，並非以依賴竊盜為維
生之唯一方法。又原審未依其聲請傳喚陳志忠到庭，認原判決有
適用法則不當及依法應於審判期日調查之證據未予調查之違法云
云。惟按取捨證據及認定事實，乃事實審法院職權之行使，其對
證據證明力所為之判斷，苟係基於吾人日常生活之經驗，而未違
背客觀上應認為確實之定則，並已敘述其何以為此一判斷之理由
者，即不能指為違法。又按當事人聲請傳喚證人，刑事訴訟法第
一百六十三條之一規定，應以書狀具體記載證人之姓名、性別、
住居所及預期詰問所需之時間，並應按他造人數提出繕本，僅例
外於有不能提出書狀之正當理由或情況急迫之情形，始得以言詞
為之。經查，上訴人於第一審供稱「（為何要去偷）因為缺錢」
、「（你當時有無其他經濟來源）沒有，因為當時失業」、「（
偷來的錢做何用途）日常生活用」、「（行竊所得都如何處理）
行竊時，最希望偷到現金，如果是其他財物也都會把它變現，作
為吃喝玩樂的用途，平常我有在搭鐵皮屋，但是工作不穩定，我
沒有固定的老闆，因為別人看我有前科，都不會僱用」。核上訴
人已供明以竊盜所得維生。又上訴人固於原審準備程序陳稱「（
有何證據尚待調查）傳我朋友，陳志忠，證明那段時間我跟他一
起工作，沒有做」。然稽之原審卷宗，上訴人嗣後並未依上揭規
定提出書狀，卷內亦無足以認定上訴人有不能提出書狀之正當理
由或情況急迫之情事；況原審審理期日，經審判長詢以「尚有何
證據請求調查」時，上訴人猶且陳稱「無」。是則原審未傳喚證
人陳志忠，自無上訴人所指依法應於審判期日調查之證據未予調
查之違法情形。上訴人置原判決所為之明白論斷於不顧，對原審
取捨證據與自由判斷證據證明力之職權行使，徒以自己之說詞，
泛指其為違法，並未就其如何影響原判決主旨，依據卷內訴訟資
料具體指明，依首開說明，自非適法之第三審上訴理由。其上訴
為違背法律上之程式，應予駁回。
據上論結，應依刑事訴訟法第三百九十五條前段，判決如主文。
中　　華　　民　　國　九十四　年　　六　　月　　十　　日
                      最高法院刑事第十一庭
                          審判長法官  洪　清　江
                                法官  石　木　欽
                                法官  李　伯　道
                                法官  韓　金　秀
                                法官  林　勤　純
      本件正本證明與原本無異
                                      書  記  官
中　　華　　民　　國　九十四　年　　六　　月　 十七   日
                                                      Ｌ
